臺灣桃園地方法院刑事判決　　　　　　　　　　　　八十九年度易字第二二三六號
　　公　訴　人　臺灣桃園地方法院檢察署檢察官
　　被　　　告　乙○○
右列被告因違反毒品危害防制條例案件，經檢察官提起公訴（八十九年度毒偵字第三
八０八號）及併案審理（八十九年度毒偵字第五三七一、第五二八四號），本院判決
如左：
    主  文
乙○○連續施用第二級毒品，累犯，處有期徒刑壹年。扣案之毒品安非他命毛重壹點
貳公克沒收銷燬之、吸食器參個沒收。
被訴持有第一級毒品部份無罪。
    事  實
一、乙○○前於民國（下同）八十六年十月二十一日因竊盜罪為台灣高等法院判處有
    期徒刑十月，八十六年十二月三十日執行，八十七年六月一日假釋付保護管束，
    假釋期間因施用毒品，遭撤銷假釋，入監執行殘刑於八十八年十二月二十五日執
    行完畢，其所犯施用毒品案件，則經觀察勒戒後送強制戒治，停止戒治交付保護
    管束，於八十八年十一月二十七日期滿，為台灣桃園地方法院檢察署檢察官於八
    十九年一月四日以八十九年度戒偵字第六號為不起訴處分在案。詎被告仍未戒除
    毒癮，又自八十九年七月起，至八十九年九月二十六日止，連續多次在桃園縣中
    壢市○○街八十八巷三號五樓，施用第二級毒品安非他命。嗣於八十九年七月九
    日在桃園縣觀音鄉○○村○○路○段大觀路口與友人陳亦龍為警查獲，並於其座
    車腳踏板處查獲其所有之安非他命吸食器一支，再於同年月十五日於桃園縣中壢
    市○○○路、篤行六村口為警查獲，並扣得非其所有之毒品海洛因（詳後述），
    續於八十九年九月二十八日二十二時許，在桃園縣中壢市○○○街八十八巷口為
    警查獲，並扣得其所有之毛重一．二公克、吸食器一組，末於八十九年十月三日
    下午十七時許，在住處為警查獲，並扣得安非他命玻璃球吸食器一個、空袋四十
    五個。
三、案經桃園縣警察局大園、中壢分局報請台灣桃園地方法院檢察署檢察官偵查起訴
    ，暨移送併辦。
    理  由
一、右開事實，訊據被告坦承不諱，而其三次為警查獲所採集尿液送驗結果均安非他
    命陽性反應，有有桃園縣衛生局出具之尿液檢驗報告三紙附卷可稽，且有如主文
    所示等物扣案可佐，事證明確，堪以認定。又其前曾因施用毒品安非他命經強制
    戒治期滿，為檢察官於八十九年一月四日以八十九年度戒偵字第六號不起訴處分
    確定，有不起訴處分書在卷足憑。其於五年內再犯施用第二級毒品罪，應予論科
    。
二、核被告所為，係犯毒品危害防制條例第十條第二項之施用第二級毒品罪。其先後
    多次施用毒品行為，時間密接，犯罪構成要件相同，顯係基於概括犯意為之，為
    連續犯，應論以一罪，並加重其刑。公訴人請求併辦被告自八十九年七月十六日
    起至八十九年九月間止，多次施用第二級毒品之犯行，因與本案有連續犯裁判上
    一罪之關係，為起訴效力所及，本院自得審理。又被告前於八十六年十月二十一
    日因竊盜罪為台灣高等法院判處有期徒刑十月，八十六年十二月三十日執行，八
    十七年六月一日假釋付保護管束，假釋期間因施用毒品，遭撤銷假釋，入監執行
    殘刑於八十八年十二月二十五日執行完畢，有台灣桃園地方法院檢察署刑案查註
    紀錄表可稽，五年內再犯本件有期徒刑以上之罪，為累犯，依法遞加重其刑。爰
    審酌被告犯罪之動機、目的、手段及其品性、生活狀況、智識程度、犯罪所生之
    損害、犯罪後態度等一切情狀，量處如主文所示之刑，以資懲儆。扣案之安非他
    命毛重一．二公克係屬毒品依法諭知沒收銷燬、吸食器三個係其所有供犯罪所用
    之物，併宣告沒收。
三、公訴意旨另以：被告於八十九年七月十五日一時二十分在中壢市○○○路與篤行
    六村路口為警查獲時，於其自小客車上查獲毒品海洛因。故認被告犯有持有第一
    級毒品罪嫌。惟按犯罪事實，應依證據認定之，無證據不得推定其犯罪事實，刑
    事訴訟法第一百五十四條定有明文。經查，本件訊之被告堅詞否認該毒品為其所
    持有，辯稱：為友人甲○○所有等語，此經質之證人甲○○確坦承該毒品為其棄
    於被告車上，是被告被訴持有第一級毒品犯行，不能證明，爰應為其無罪之諭知
    。
據上論斷，應依刑事訴訟法第二百九十九條第一項、第三百零一條第一項，毒品危害
防制條例第十條第二項、第十八條，刑法第十一條、第五十六條、第四十七條、第三
十八條第一項第二款，判決如主文。
本案經檢察官廖江憲到庭執行職務。
中        華        民       國    九十一年      二      月   十八      日
                                      台灣桃園地方法院刑事第一庭
                                          法  官   潘政宏
右正本證明與原本無異。
如不服本判決，應於判決送達後十日內向本院提出上訴狀( 應附繕本 )，上訴於臺灣
高等法院。
                                          書記官   王月香
中        華        民        國     九十一     年   二   月    二十    日
附錄論罪科刑法條：
毒品危害防制條例第十八條第一項
查獲之毒品及專供製造或施用毒品之器具，不問屬於犯人與否，均沒收銷燬之。但合
於醫藥或研究之用者，得不予銷燬。
毒品危害防制條例第十條
施用第一級毒品者，處六月以上五年以下有期徒刑。
施用第二級毒品者，處三年以下有期徒刑。
